Minutes et répertoires du notaire Catherin FARDEAU, 1569 - 1573 (étude XXXIII)
Archives nationales
Minutes et répertoires du notaire Catherin FARDEAU, 1569 - 1573 (étude XXXIII)
MC/ET/XXXIII/54 - MC/ET/XXXIII/58
Etude XXXIII; Fardeau, Catherin
Archives nationales de France
Minutes et répertoires: la loi 2008-696 du 15 juillet 2008 relative aux archives a fixé à 75 ans à compter de la date de l'acte, ou à 25 ans à compter de la date du décès de l'intéressé si ce délai est plus bref, le délai de communication des minutes et répertoires des notaires; ce délai est porté à 100 ans à compter de la date de l'acte si le document se rapporte à un mineur (code du Patrimoine, articles L213-2, 4e d et 5e).
Autres documents de l'étude (dossiers de clients, comptabilité...): s'agissant d'archives privées, ces documents sont communicables selon les modalités fixées par le déposant ou le donateur.
Certains documents ne sont pas accessibles en raison de leur mauvais état de conservation.
Versement
Attention: ce notaire n'a pas laissé de répertoire pour son activité dans l'étude XXXIII
Accès aux autres instruments de recherche du notaire Catherin FARDEAU
Minutes et répertoires du notaire Catherin FARDEAU, 7 septembre 1539 - 1573 (étude XXXIII)
- Minutes de Catherin FARDEAU, 1569 - 1573; MC/ET/XXXIII/54 - MC/ET/XXXIII/58
  - Minutes. 1569, MC/ET/XXXIII/54; registre. Document détérioré.
    Informations concernant le classement:
    Le niveau inférieur de description, quand il existe, correspond aux minutes d'actes. Toutes les minutes ne sont pas forcément décrites une à une. Les descriptions de ces minutes sont plus ou moins détaillées.
    - Bail pour 4 ans de la Saint-Rémy 1565 et moyennant 200 livres par le collège du Cardinal-Lemoine à François Moireau et Jean Vallery, maître ès arts, de l'exercice et principauté des artiens et grammairiens dudit collège., 4 février 1567; MC/ET/XXXIII/54
      Origine de l'information:
      Collèges et université de Paris au XVIe siècle (env. 9000 actes), par Madeleine Jurgens, Pierre-Yves Louis, Agnès Masson et Xenia Pamfilova, v. 1950, 1985-1994. (fichier papier entièrement dématérialisé; voir contexte dans le Plan d’orientation général - Notaires de Paris, guides thématiques du Minutier).
      Date de création de la notice: 2009
      bail; Cardinal Lemoine (collège du); Moireau, François; Vallery, Jean; enseignant
    - Transport de rente à Jean Gobelin, l'aîné, teinturier, par Philibert Gobelin, l'aîné, marchand teinturier à Saint-Marcel-les-Paris., 5 août 1568; MC/ET/XXXIII/54
      Mélanges XVIe siècle (427 actes), par Catherine Grodecki, 1971-1986 (fichier papier entièrement dématérialisé; voir contexte dans le Plan d’orientation général - Notaires de Paris, guides thématiques du Minutier).
      Date de création de la notice: 2008
      transport de droits; Saint-Marcel (faubourg); Gobelin, Jean; Gobelin, Philibert; teinturier blanchisseur; commerçant; teinturier blanchisseur
    - Titre nouvel par Simon Laffile, scribe de l'Université, Mathurine Le Bon, veuve de Martin Pinel le jeune, laboureur à Arcueil (94), et Guyon Poiret, laboureur à Gentilly comme détenteurs de 3 quartiers de vigne à Arcueil (94) lieu-dit Les Groux chargés de 9 sols parisis de rente envers Charles Coistart, écuyer, seigneur de Migreville., 2 janvier 1569; MC/ET/XXXIII/54
      Informations complémentaires:
      Précisions sur les lieux: Arcueil (Val-de-Marne)--Les Groux
      Date de révision: 2010
      Date de création de la notice: 2007
      titre nouvel; Arcueil (Val-de-Marne); Gentilly (Val-de-Marne); Coistard, Charles; Laffille, Simon; Le Bon, Mathurine; Pinel, Martin; Poiret, Guyon; agriculteur
    - Bail pour 9 ans de la Saint-Martin 1571 (date d'expiration du bail Courtault et Fardeau du 23 novembre 1561 fait à Jean Mozart le jeune, laboureur à Nogent-sur-Seine) et moyennant 170 livres de terres, prés et saussaies apelés Champlot, sis à Nogent-sur-Seine (10) par le collège du Cardinal-Lemoine à Nicolas Mozart, marchand à Nogent-sur-Seine., 5 janvier 1569; MC/ET/XXXIII/54
      bail; Cardinal Lemoine (collège du); Nogent-sur-Seine (Aube); Mozart, Jean; agriculteur; commerçant
    - Bail pour 5 ans, de la Toussaint 1569 et moyennant 50 livres tournois et 20 aunes de toile de lin de la ferme et métairie des Grandes Illes, en la paroisse de Fille-sur-Sarthe (72), par Jean Le Pelletier, régent en la faculté de théologie et grand-maître du collège de Navarre, propriétaire comme héritier de ses père et mère, à maître Charles de Montreux, avocat au siège présidial du Mans., 8 janvier 1569; MC/ET/XXXIII/54
      Précisions sur les lieux: Fillé (Sarthe)--Les Grandes-Îles (ferme)
      bail; Fillé (Sarthe); Le Mans (Sarthe); Le Pelletier, Jean; Montreux, Charles de; avocat; enseignant
    - Contrat de mariage entre Jean Syonneau, maître relieur et doreur de livres, veuf de Marie Danières, dont il a une fille, Catherine Syonneau, âgée de 15 ans, et Guillemette Belier, veuve de Jacques Helynne, relieur et doreur de livres, dont elle a un fils, Jacques Helynne, âgé de 2 mois., 23 janvier 1569; MC/ET/XXXIII/54
      Étude XXXIII, contrats de mariages, testaments, inventaires après décès, 1556-1598 (ET/XXXIII/41 à 58, 171 à 210 soit 1306 actes), par Pierre-Yves Louis, 1991-1994 (fichier papier entièrement dématérialisé; voir contexte dans le Plan d’orientation général - Notaires de Paris, guides thématiques du Minutier).
      contrat de mariage; Syonneau, Jean; Danières, Marie; Syonneau, Catherine; Belier, Guillemette; Helynne, Jacques,; imprimeur; décorateur
    - Vente moyennant 180 livres de deux arpents de terre à Chailly-les-Longjumeau, Chilly-Mazarin, 91 par Denise Barbe, veuve de Claude Zoline, docteur régent en médecine, et Claude Zoline, son fils, à Pierre Rioust, laboureur audit Chailly., 26 janvier 1569; MC/ET/XXXIII/54
      acte de vente; Chilly-Mazarin (Essonne); Barbe, Denise; Rioust, Pierre; Zoline, Claude; docteur d'université; agriculteur
    - Bail pour 6 ans de Noël 1568 et moyennant 160 livres par an du port et passage du Pec (Le Pecq 78) et droit que doivent les bateaux montants et autres droits seigneuriaux et terres et précontenus en la sentence du Prévôt de Paris du 9 janvier 1547 par Frère Jacques Galandy, docteur en théologie et comme proviseur du collège Saint-Bernard à Guillaume Maurice, marchand au Port au Pecq., 1er février 1569; MC/ET/XXXIII/54
      bail; Bernardins (collège des); Le Pecq (Yvelines); Galandy, Jacques; Maurice, Guillaume; docteur d'université; directeur d'établissement d'enseignement; commerçant
    - Bail pour 9 ans de Pâques 1569 et moyennant 80 livres par an d'une maison à Paris, au Mont-Sainte-Geneviève, rue Clopin, entre le Collège de Boncourt et Jean Leblanc, par Guillemette David, veuve de Pierre Aufray marchand bourgeois de Paris, à Jean Ballin, maître imprimeur à Paris., 10 février 1569; MC/ET/XXXIII/54
      Métiers du livre, étude XXXIII, 1552-1590 (438 actes), par Pierre-Yves Louis, 1991-1994 (fichier papier entièrement dématérialisé; voir contexte dans le Plan d’orientation général - Notaires de Paris, guides thématiques du Minutier).
      Date de création de la notice: 2004
      bail; Montagne-Sainte-Geneviève (rue de la); Ballin, Jean; David, Guillemette; Aufray, Pierre; imprimeur; commerçant
    - Bail pour 5 ans de Pâques 1569 moyennant 26 livres et la remise en état des lieux, d'une maison à Paris, rue Saint-Victor, au coin de la rue du Murier, délaissée depuis 4 ans environ par François Le Roux, chanoine de Paris, et André Le Roux, auditeur des comptes à Julien Noyau, imprimeur à Paris., 10 février 1569; MC/ET/XXXIII/54
      bail; Saint-Victor (rue); Noyau, Julien; Le Roux, François; Le Roux, André; imprimeur; chanoine; auditeur de justice; comptable
    - Echange d'héritages situés à Briis-sous-Forges (91) entre Lancelot Le Camus, bedel de la Nation de Picardie, et Marie Buisson, sa femme, d'une part, et Robert Buisson, marchand laboureur à Briis., 11 février 1569; MC/ET/XXXIII/54
      échange; Briis-sous-Forges (Essonne); Buisson, Marie; Buisson, Robert; Le Camus, Lancelot; huissier; agriculteur
    - Transport, pour le temps restant à courir, du bail d'une maison à Paris, rue des Sept Voies, au coin de la Rue d'Ecosse (fait par acte du 19 octobre 1568 signé Boutin, Conseiller en Parlement) par Michel Jullien, libraire juré, à Jean Le Bouc, aussi libraire., 11 février 1569; MC/ET/XXXIII/54
      cession; Sept-Voies (rue des); Jullien, Michel; Le Bouc, Jean; libraire; libraire
    - Transaction entre Jacques Delacroix, docteur régent en la Faculté de décret, comme tuteur des enfants mineurs de Nicolas Barbe et Marie de Meulan, sa 1ère femme et Jean Rondel, contrôleur des munitions du Roi et tuteur des enfants de Nicolas Barbe et Jeanne Barbe, sa 2ème femme, d'une part, et Pierre Meresse, grand bedel de la Nation de France, d'autre part, en suite à une sentence du Prévôt de Paris du 17 juillet 1568., 11 février 1569; MC/ET/XXXIII/54
      accord; Barbe, Jeanne; Barbe, Nicolas; Meresse, Pierre; Meulan, Marie de; Rondel, Jean; huissier; contrôleur (Ancien Régime); docteur d'université
    - Testament de Nicolas Charenton, bourgeois de Paris, ' estant sur son partement d'aller au camp du Roy estant de présent en Poictou '., 15 février 1569; MC/ET/XXXIII/54
      testament; Charenton, Nicolas
    - Titre nouvel par Jean Dorat sur deux maisons rue des Postes., 15 février 1569; MC/ET/XXXIII/54
      [Titre nouvel par Jean Dorat, lecteur et poète grec et latin du roi en l'université de Paris, propriétaire de deux maisons à Paris, rue des Portes, sur lesquelles les consorts Regnard ont droit de prendre 10 livres de rente aux quatre termes].
      Extrait du contenu:
      Noble homme et saige Maistre Jehan Dorat, lecteur et poete grec et latin du roy en l'université de Paris, confesse et declaire qu'il est à present detempteur et proprietaire d'une maison, court, jardin, lieulx, aisances et appartenances d'icelle avec puys moictoyen estant sur l'heritage de feu Robert Regnard et aysances à une allée pour aller aud. puys, le tout situé et assis aux faulxbourgs de Paris rue des Postes; item, d'une autre maison joignant celle dessus declarée, assise en lad. rue, contenant lesd. deux maisons ensemble cinq toises de large, tenant d'une part à (en blanc), d'autre part aux hoirs dud. deffunct Robert Regnard abboutissant d'un bout par devant sur lad. rue des Postes et d'autre bout par derrière aux heritiers ou ayans cause feu Maistre Yves Magnet, luy vivant principal du colleige de Karembert, et que sur lesd. deux maisons et lieulx dessus declarez honnorable homme Adrien Leroux, marchant de vins à Saint-Marcel lez Paris, Ysabeau Regnard, sa femme, et Jehanne Preudhomme, vefve de feu Guillaume Poulain, quant il vivoit maistre esteufvyer, demourant ausd. faulxbourgs Sainct-Marcel, ou nom et comme tutrisse et curatrice de Robert Regnard filz myneur d'ans dud. feu Robert Regnard, ont droict de prandre et parcevoir par chacun an aux quatre termes en l'an à Paris acoustumez la somme de dix livres tournois de rente annuelle et perpetuelle de bail d'heritaige rachetable assavoir cent solz tournois pour le pris des ordonnances et les autres cent sols tournois au pris de deux cens livres tournois pour dix livres quinze sols tournois de rente, pour quoy led. detempteur et proprietaire par luy, ses hoirs etc, icelles dix livres tournois de rente a promis, sera tenu, promect et gaige rendre, payer et continuer doresenavant par chacun an à tousjours ausd. Leroux et sa femme et vefve èsd. noms, à leurs hoirs etc, ou au porteur etc, ausd. quatre termes etc, premier terme de payement escheant à Pasques prochainement venant et continuer etc en et sur lesd. deux maisons et lieulx dessus declarez qui en sont et demeurent chargez, affectez, obligez et ypothecquez et que led. sieur Dorat detempteur a promis, sera tenu et promect de soustenir, maintenir et entretenir en tel et si bon estat et valleur que icelles dix livres tournois de rente annuelle y soient et puissent estre prins et perceuz doresenavant par chacun an à tousjours, comme dict est tant et si longuement toutesfoyes qu'il en sera detempteur et propriétaire ou de partie et portion, sans prejudice de l'action intentée par led. Dorat pour avoir par mesure les heritaiges ci-dessus et pour raison de quoy il s'est constitué demandeur par le moyen des deffenses par luy fournyes par devant Messieurs les gens tenans les Requestes du Palais et ce, suyvant la sentence desd. seigneurs du neufiesme jour de ce present moys de febvrier et an mil cinq cens soixante neuf derrenier. Promectant etc, obligeant etc, renonçant etc.
      Faict l'an mil cinq cens soixante-neuf, le mardi quinzeiesme jour de febvrier.
      CHARPENTIER [notaire] FARDEAU [notaire]
      Documents du Minutier central des notaires de Paris, Ronsard et ses amis [288 actes], par Madeleine Jurgens, à partir des dépouillements de Xenia Pamfilova, Paris, Archives nationales, 1985, p. 291, notice n° 159 (instrument de recherche imprimé dématérialisé, certaines notices sont plus détaillées dans la version intégrale accessible en ligne par la rubrique 'Autres instruments de recherche', voir contexte dans le Plan d’orientation général - Notaires de Paris, guides thématiques du Minutier).
      Date de révision: 2011
      Documents du Minutier central des notaires de Paris, Ronsard et ses amis, par M. Jurgens, à partir des dépouillements de X. Pamfilova, Paris, Archives nationales, 1985, 488 p.
      Dorat, Jean
    - Bail pour 6 ans de la Saint-Rémy 1569 par le collège du Cardinal-Lemoine à maître Guillaume Davidsson, maître ès arts, régent au collège Sainte-Barbe de la principauté et pédagogie dudit collège, aux charges précisées dans l'acte qui décrit également les lieux., 21 février 1569; MC/ET/XXXIII/54
      bail; Cardinal Lemoine (collège du); Sainte-Barbe (collège); Davidsson, Guillaume; directeur d'établissement d'enseignement; enseignant; enseignant
    - Bail pour 5 ans de Pâques 1569 et moyennant 110 livres par an d'une maison à Paris, rue Saint-Jean-de-Beauvais, où demeure actuellement maître Simon Pietre, docteur en médecine, par maître Jean Durand, seigneur de La Faye, avocat en Parlement, comme tuteur de sa fille Marie Durand, à Pierre Forcadel, lecteur ordinaire du roi, ès sciences mathématiques., 2 mars 1569; MC/ET/XXXIII/54
      bail; Jean-de-Beauvais (rue); Durand, Jean; Durand, Marie; Forcadel, Pierre; Pietre, Simon; avocat au parlement (Ancien Régime); docteur d'université; lecteur du roi (Ancien Régime)
    - Bail pour 6 ans de Pâques 1569 et moyennant 60 livres par an d'une maison à Paris, rue Saint-Victor, ' Le Château de Milan ' par le collège Fortet à Claude Buhot, marchand à Paris (et cautionnement de Buhot par Eutrope Poret, menuisier et sa femme demeurant rue des Nonnaies d'Yerre, le 1er janvier 1570)., 4 mars 1569 - 1570; MC/ET/XXXIII/54
      bail; cautionnement; Fortet (collège de); Saint-Victor (rue); Château de Milan (enseigne du); Nonnains-d'Hyères (rue des); Buhot, Claude; Poret, Eutrope; commerçant; menuisier
    - Bail pour 6 ans de Pâques 1569 d'une maison à Paris, contenant deux corps d'hôtel, cour et jardin, étant au devant et à l'opposite du collège de Montaigu par le collège Fortet à maître Nicole Viguyer, procureur général de l'Université de Paris (qui paiera 70 livres - par an - d'une part, et à Guy Léger, pédagogue (qui paiera 60 livres -par an -)., 4 mars 1569; MC/ET/XXXIII/54
      bail; Fortet (collège de); Montaigu (collège de); Viguyer, Nicole; Léger, Guy; enseignant
    - Bail pour 9 ans de la Saint-Martin d'hiver 1568 et moyennant 80 livres par an de toutes les terres sises à Gonesse, 95 appartenant à la chapelle Saint-Jean et Saint-Agnès en l'église de Paris fait par Nicole Watin, principal du collège de Fortet, curé de Suresnes, 92 et chapelain de ladite chapelle à Guillaume Lorillard, laboureur à Gonesse., 7 mars 1569; MC/ET/XXXIII/54
      bail; Gonesse (Val-d'Oise); Lorillard, Guillaume; Watin, Nicolas; curé; agriculteur; directeur d'établissement d'enseignement; enseignant
    - Contrat de mariage entre André Couldray, huissier en la Chambre des Comptes à Paris, et Marguerite Hémon, veuve de Jean de Sesseval, marchand apothicaire épicier et bourgeois de Paris., 5 avril 1569; MC/ET/XXXIII/54
      contrat de mariage; Couldray, André; Hémon, Marguerite; Sesseval, Jean de; huissier de justice; commerçant; pharmacien
    - Contrat de mariage entre Charles Rilton, compagnon tondeur au faubourg Saint-Marcel, et Isabeau Le Tellier, fille de Jean Le Tellier, maître tondeur de grandes forces au faubourg Saint-Marcel, et de Jeanne Mouton., 13 avril 1569; MC/ET/XXXIII/54
      contrat de mariage; Saint-Marcel (faubourg); Rilton, Charles; Le Tellier, Isabeau; Le Tellier, Jean; Mouton, Jeanne; tisserand
    - Constitution moyennant 360 livres de 30 livres de rente par Arnoul Dalmaigne, marchand apothicaire, prieur, bourgeois de Paris, et Denise Le Bossu, sa femme demeurant rue Saint-Victor, à maître Nicole Carré, prêtre, procureur et receveur du collège des Bernardins, au nom et comme tuteur de son neveu, Jean Carré, fils mineur de défunt Thomas Carré., 15 avril 1569; MC/ET/XXXIII/54
      constitution de rente; Saint-Victor (rue); Carré, Jean; Carré, Nicole; Carré, Thomas; Dalmaigne, Arnoul; Le Bossu, Denise; pharmacien; abbé; prêtre
    - Contrat de mariage entre François Poussebled, clerc de Jacques de Beauvais, notaire et secrétaire du Roi, greffier des présentations du Parlement, et Marguerite Longpré, demeurant en la maison dudit Jacques de Beauvais. Et quittance de dot du 30 avril 1569., 16 avril 1569; MC/ET/XXXIII/54
      contrat de mariage; Poussebled, François; Beauvais, Jacques de; Longpré, Marguerite; Beauvais, Jacques de; notaire; secrétaire du roi (Ancien Régime)
    - Bail pour 9 ans de Noël 1569 et moyennant 95 livres par an d'une maison sise à Paris, rue Hautefeuille, ' L'Ecu d'Albanie ', où les premiers demeurent, par le collège de Laon (maître Guillaume Gaillard, docteur en théologie, principal; et autres) à Catherine Briaire, veuve de François Rousseau, et Guillaume Rousseau, marchand, bourgeois de Paris., 18 avril 1569; MC/ET/XXXIII/54
      bail; Laon (collège de); Hautefeuille (rue); Ecu d'Albanie (enseigne de l'); Gaillard, Guillaume; Briaire, Catherine; Rousseau, François; Rousseau, Guillaume; docteur d'université; directeur d'établissement d'enseignement; enseignant
    - Contrat de mariage entre Raoul de Chocquet, compagnon cordonnier à Paris, natif de Formerie (60) en Picardie, et Marguerite Grandscyre, veuve d'Eustache Lyegroys, boucher à Formerie, et sœur de Frère Jean Grandscyre, prieur du Temple à Paris., 20 avril 1569; MC/ET/XXXIII/54
      contrat de mariage; Formerie (Oise); Chocquet, Raoul de; Grandscyre, Marguerite; Lyegroys, Eustache; Grandscyre, Jean; cordonnier; boucher
    - Bail pour 9 ans de la Saint-Jean-Baptiste 1569 et moyennant 100 livres par an (outre 50 sols de rente au collège du Cardinal-Lemoine pour la fondation faite par Pasquier Noiret et 25 sols pour la moitié d'un obit pour Antoine Noiret) d'une maison, cour et jardin à Paris, rue des Coppraulx, fait à Etienne Laffille, bachelier en théologie, par Françoise Du Cerf, veuve de Baptiste Noiret, bourgeois d'Amiens (Somme), comme tutrice de son fils Jean Noiret, légataire de son oncle, Pasquier Noiret, vivant curé du collège du Cardianl-Lemoine (et titre nouvel au collège du même jour)., 25 avril 1569; MC/ET/XXXIII/54
      bail; titre nouvel; Cardinal Lemoine (collège du); Lacépède (rue); Amiens (Somme); Coipeaux (rue); Noiret, Pasquier; Noiret, Antoine; Laffille, Etienne; Du Cerf, Françoise; Noiret, Baptiste; Noiret, Jean; bachelier; curé
    - Donation mutuelle de tous leurs biens entre Pierre Bidault, laboureur et manouvrier à Paris, rue Traversaine, ' La Pomme de Pin ', et Robine Morin, sa femme, mariés à Saint-Etienne-du-Mont il y a vingt-six ans., 25 avril 1569; MC/ET/XXXIII/54
      donation; Traversaine (rue); Bidault, Pierre; Morin, Robine; agriculteur
    - Transaction en suite à un échange fait entre eux, le 20 février 1569, entre Lancelot Camus, bedel de la Nation de Picardie, et Robert Buisson, laboureur à Chantecocq, paroisse de Briis-sous-Forges (91)., 27 avril 1569; MC/ET/XXXIII/54
      Précisions sur les lieux: Briis-sous-Forges (Essonne)--Chante-Coq
      accord; Briis-sous-Forges (Essonne); Buisson, Robert; Le Camus, Lancelot; huissier; agriculteur
    - Titre nouvel passé par Catherine Charmolue, veuve de Denis Denise et remarié à Valentin Hiérosme, docteur en médecine, propriétaire en partie avec ses neveux et nièces d'une ferme à Mitry-en-France (: Mitry-Mory 77) au profit de René Vyvian, notaire et serviteur du roi, époux de Geneviève Fournier, possesseur d'une rente d'un muids de grain., 5 mai 1569; MC/ET/XXXIII/54
      titre nouvel; Mitry-Mory (Seine-et-Marne); Charmolue, Catherine; Denise, Denis; Fournier, Geneviève; Hiérome, Valentin; Vivian, René; docteur d'université; notaire
    - Bail pour 4 ans de la Saint-Jean-Baptiste 1569 et moyennant 80 livres d'une maison à Paris, rue des Anglois, faisant le coin de la rue du Plâtre, par Denise Barbe, veuve de Claude Zoline, docteur régent en médecine, et tutrice de ses enfants, à Simon Thore, procureur en Parlement., 10 mai 1569; MC/ET/XXXIII/54
      bail; Anglais (rue des); Plâtre (rue du); Barbe, Denise; Thore, Simon; Zoline, Claude; docteur d'université; procureur de justice (Ancien Régime)
    - Obligation de 7 livres par Fremin Pothier, maître cardeur de laines demeurant au faubourg Saint-Marcel, rue d'Ablon, ' La Rivière ', et Marie de La Rivière, veuve de Thomas Richard, maître imprimeur, pour compte final entre eux tant des loyers dus par Pothier pour la maison qu'il habite, appartenant à ladite veuve, que pour les salaires que celle-ci lui devait., 16 mai 1569; MC/ET/XXXIII/54
      obligation; Ablon (rue d'); Saint-Marcel (faubourg); Richard, Thomas; Pothier, Fremin; La Rivière, Marie de; imprimeur
    - Transaction entre Nicolas Vergetio, homme d'armes de la compagnie du maréchal de Cosse, héritier de feu Angelo Vergetio, son frère, scripteur du Roi ès lettres grecques, et Marguerite Poullain, mère et tutrice naturelle de Catherine Merille, sa fille, donataire universelle des biens, meubles, et dettes dudit Angelo Vergetio, son frère naturel au sujet de la succession dudit Angelo, dont les meubles seront vendus, les dettes payées et le solde sera partagé entre les parties., 16 mai 1569; MC/ET/XXXIII/54
      accord; Cossé-Brissac, Artus de (1512-1582); Merille, Catherine; Poullain, Marguerite; Vergetio, Angelo; Vergetio, Nicolas; militaire du rang
    - Contrat de mariage entre Jean Le Maire, laboureur à Gagny, paroisse de Thiais (94), et Marguerite Ausseure, veuve de Guillaume Desmeurs, laboureur à Villejuif (94)., 23 mai 1569; MC/ET/XXXIII/54
      contrat de mariage; Villejuif (Val-de-Marne); Le Maire, Jean; Ausseure, Marguerite; Desmeurs, Guillaume; agriculteur
    - Contrat de mariage entre Philippe Lemaire, tisserand en toile, demeurant à Paris, rue Saint-Nicolas-du-Chardonneret, et Jeanne Guilleteau, veuve de Thomas Foucher, cordier à Paris., 30 mai 1569; MC/ET/XXXIII/54
      contrat de mariage; Lemaire, Philippe; Guilleteau, Jeanne; Foucher, Thomas; tisserand; cordier
    - Contrat de mariage entre Mathurin Le Rouge, valet de chambre de M. de La Charme, gentilhomme du Cardinal de Bourbon, demeurant à Paris, et Suzanne Estève, veuve de Philippe Du Faist, procureur au bailliage de Clermont-en-Beauvaisis., 2 juin 1569; MC/ET/XXXIII/54
      contrat de mariage; Le Rouge, Mathurin; La Charue, M. de; Estève, Suzanne; Du Faist, Philippe; employé de maison
    - Accord accordant un délai jusqu'à la Saint-Rémy 1569 pour vider la maison où elle demeure à Jeanne Dolet, veuve de Louis Le Gayt, dont est propriétaire Denise Barbe, veuve de Claude Zoline, docteur régent en médecine., 7 juin 1569; MC/ET/XXXIII/54